Inventaris van het archief van het Ministerie van Buitenlandse Zaken, 1813-1870
Nationaal Archief, Den Haag
Ministerie van Buitenlandse Zaken
BuZa 1813-1870
Z21000
395.00 meter; 3751 inventarisnummers.
Normale geschreven, getypte en gedrukte documenten, geen bijzondere handschriften.
Nationaal Archief, Den Haag
Commissaris-Generaal voor de Inbezitneming der Ons Toegewezen Landen
Commissarissen tot de Conferentie tot Uitvoering art IX van het tussen Nederland en België gesloten Traktaat
Gecommitteerde tot Regeling van de Handelsaangelegenheden met België
Gobbelschroy, P.L.J.S. van
Ministerie van Buitenlandse Zaken, Administratie van de Nationale Nijverheid
Secretariaat van Staat voor de Buitenlandse Zaken
Het archief is verdeeld in een chronologisch verbaal, met indices en klappers als toegangen, en een gedeelte op onderwerp geordende stukken. Dit laatste gedeelte bevat stukken over de volgende onderwerpen: organisatie en personeel van het departement en van de buitenlandse dienst, met onder meer een omvangrijke serie correspondentie inzake benoeming en ontslag van consulaire amtenaren; protocollaire aangelegenheden zoals: Koninklijk Huis, bekrachtiging van verdragen, onderscheidingen, erkenning van diplomatieke en consulaire vertegenwoordigers; behartiging van de belangen van Limburg (vanaf 1840) en Luxemburg (vanaf 1815) als leden van de Duitse Bond; betrekkingen met het buitenland, met stukken over grensverdragen, onderhandelingen over verdragen van handel en scheepvaart, scheepvaart (met name de Rijnvaart). In deze laatste rubriek zijn enkele belangrijke series ondergebracht: de traktaten uit de jaren 1813-1870 alsmede de politieke rapportage van Nederlandse diplomatieke vertegenwoordigers in het buitenland (vanaf 1853: voordien werden deze stukken opgelegd in het chronologische verbaal).
Archiefvorming
Geschiedenis van de archiefvormer
Gegevens voor deze inleiding zijn ontleend aan:
F.J.M. Otten, Gids voor de archieven van de ministeries en de Hoge Colleges van Staat 1813-1940 (Den Haag, Instituut voor Nederlandse Geschiedenis, 2004)
, pp. 197-207.
1. Organisatie
De Staatsregeling van 1798 riep een achttal onder het Uitvoerend Bewind ressorterende agentschappen in het leven, waaronder het Agentschap voor de Buitenlandse Betrekkingen. In 1801 werd dit agentschap omgezet in een Secretariaat voor de Buitenlandse Zaken en in 1806, onder het koninkrijk Holland, tot Ministerie van Buitenlandse Zaken. Na de inlijving bij het Franse keizerrijk in 1810 was er uiteraard voor een zelfstandig departement van Buitenlandse Zaken geen plaats meer. Eind 1813 werd het departement heropgericht, zij het aanvankelijk als Secretariaat en vanaf 1815 als Ministerie van Buitenlandse Zaken. Deze laatste benaming is sindsdien ongewijzigd gebleven.
In de eerste jaren na 1813 kende Nederland een vrij actieve buitenlandse politiek in verband met het streven van koning Willem I zijn rijk als grote mogendheid erkend te krijgen. Na de afscheiding van België (1839) moest deze politiek worden opgegeven. Twijfel aan de nationale identiteit kwam daarvoor in de jaren-1840 in de plaats. Daarna werd neutraliteit het richtsnoer in de buitenlandse politiek. Het ministerie van Buitenlandse Zaken genoot medio 19de eeuw weinig prestige: bij kabinetsformaties fungeerde het departement nogal eens als sluitpost.
De Staten-Generaal toonden als regel weinig belangstelling voor de buitenlandse politiek. Omgekeerd had het parlement weinig greep op het beleid, wat onder meer samenhing met de betrekkelijk geringe wetgevende activiteit van Buitenlandse Zaken en met de geheimhouding die vaak vereist was. Bovendien huldigden de Nederlandse koningen in de 19de eeuw, zowel voor als na 1848, het standpunt, dat de buitenlandse betrekkingen eigenlijk buiten de competentie van de Staten-Generaal vielen.
Bij de heroprichting van het departement op 7 december 1813 werd Gijsbert Karel van Hogendorp, als lid van het Algemeen Bestuur een van de grondleggers van de nieuwe staat, benoemd tot secretaris van staat voor Buitenlandse Zaken. Van Hogendorp was afkerig van een administratie met talrijke afdelingen en bureaus. Bij de regeling van de organisatie en werkwijze in maart 1814 kwamen er dan ook slechts twee bureaus: één voor politieke en geheime zaken, belast met de correspondentie met de diplomaten, en één voor commerciële, financiële en huishoudelijke zaken.. Direct onder Van Hogendorp stond de secretaris van het departement, die toezicht hield op beide bureaus, maar meer direct werkzaam was in het eerste bureau. Het tweede bureau werd geleid door een commissaris. In 1815 werd een secretaris voor de geheime zaken toegevoegd aan het eerste bureau.
In september 1815 kreeg het departementshoofd de titel van minister. Na de samenvoeging met België resideerde het departement afwisselend in Den Haag en Brussel. In verband met de grote-mogendheidaspiratie hield Buitenlandse Zaken tijdens het Verenigd Koninkrijk van Willem I een zware diplomatieke vertegenwoordiging in het buitenland in stand. Zo bedroegen de kosten van het gezantschap te Londen in 1815 liefst 100.000 gulden, het dubbele van het departement zelf, dat destijds vijftien personeelsleden telde.
De reorganisatie van de departementen ingevolge het Koninklijk Besluit van 4 september 1823 nr.7 bracht ook voor Buitenlandse Zaken de aanstelling van een secretaris-generaal. De bureaus werden opgeheven. De secretaris voor geheime zaken behield pro forma zijn titel; de commissaris werd met de rang van referendaris toegevoegd aan de secretaris-generaal..
Onder de regering van Willem I werden fondsen voor de nijverheid ook aangewend voor consulaire activiteiten: om dit te vergemakkelijken werd in 1834 de administratie voor de Nationale Nijverheid overgebracht naar het departement van Buitenlandse Zaken, zij het als een afzonderlijk organisatie-onderdeel onder leiding van een administrateur. Deze combinatie was overigens van korte duur, want al in 1841 werden de taken van die administratie verkaveld over verschillende departementen, waarbij voor Buitenlandse Zaken het buitenlands economische beleid gereserveerd bleef.. Het handelsbeleid rond het midden van de 19de eeuw werd vooral bepaald door het streven naar vrijhandel en het beginsel van de vrije zee. Terwijl in deze jaren de diplomatieke dienst werd ingekrompen, werd het aantal consulaire agenten uitgebreid.
Omdat nogal wat ministers van Buitenlandse Zaken geen diplomatieke ervaring hadden, was er behoefte aan ondersteuning door een deskundige adviseur op dit terrein. Dit leidde in 1866 tot de instelling van het Kabinet, dat onder leiding kwam te staan van een diplomaat in de rang van gezant of gezantschapsraad.
2. Taken
De achtereenvolgende grondwetten vanaf 1814 gaven de Koning het `opperbestuur der buitenlandsche betrekkingen'. Als zodanig was de Kroon bevoegd zorg te dragen voor het diplomatieke verkeer, de benoeming van gezanten en consuls, het ontvangen van vreemde gezanten en consuls, het voeren van onderhandelingen en het sluiten van verdragen met vreemde mogendheden. De minister van Buitenlandse Zaken was bij uitsluiting belast met het buitenlands beleid van het gehele koninkrijk, inclusief Oost- en West-Indië. Wel was het usance, dat de minister van Koloniën werd betrokken bij koloniale kwesties en de betrekkingen met het Nabije en Verre Oosten.
2.1 Diplomatieke en protocollaire aangelegenheden
Het was de taak van de diplomatieke ambtenaren om tussenkomst te verlenen bij het diplomatieke verkeer tussen de Nederlandse regering en het land waar zij resideerden. De contacten tussen de Nederlandse en buitenlandse regeringen verliepen tot circa 1920 uitsluitend langs diplomatieke weg. Daarnaast hadden de diplomaten als taak over de ontwikkelingen in het land van hun standplaats periodiek te rapporteren aan hun minister. Benoeming en ontslag van diplomaten geschiedden bij KB maar werden voorbereid en uitgevoerd door het departement.
Op het Congres van Wenen (1815) was een rangorde van diplomatieke vertegenwoordigers vastgesteld. De eerste categorie bestond uit ambassadeurs: zij werden alleen door grote mogendheden onderling ingezet. De tweede werd gevormd door buitengewone gezanten en gevolmachtigde ministers: de gezanten. De derde groep, die van ministers-resident (met minder bevoegdheden dan een gezant) verdween in de loop van de 19de eeuw. Ten slotte waren er nog de zaakgelastigden.
In de beginjaren had Nederland een naar verhouding omvangrijk diplomatiek apparaat, met ambassades in Londen en Constantinopel. Na het aflopen van hun termijnen, respectievelijk in 1832 en 1828 heeft Nederland tot 1940 geen ambassadeurs meer benoemd.. Op aandrang van de Tweede Kamer werd na 1830 het aantal diplomatieke posten ingekrompen, terwijl andere een lagere status kregen. Rond 1850 hield Nederland zestien gezantschappen aan in het buitenland. Tot 1855 werden de contacten met veraf gelegen landen waarmee geen formele diplomatieke banden bestonden, zoals China en Japan, onderhouden door het departement van Koloniën.
Van 1815-1867 was Buitenlandse Zaken betrokken bij een diplomatiek ingewikkelde situatie, waarbij het groothertogdom Luxemburg, bestuurd door de Koning van Nederland als Groothertog, lid was van de Duitse Bond. Dit gold van 1840-1867 tevens voor het hertogdom Limburg, dat echter in afwijking van Luxemburg als provincie deel uitmaakte van het koninkrijk der Nederlanden.
Onder de protocollaire taken vielen:
het onderhouden van de contacten van de Koning met andere staatshoofden en met aanzienlijke personen, waaronder het regelen van staatsbezoeken
aangelegenheden van het Koninklijk Huis: informatie aan het buitenland over geboorten, huwelijken en overlijden
de accreditering van buitenlandse diplomaten in Nederland en van Nederlandse diplomaten in het buitenland
het verlenen van Nederlandse onderscheidingen aan niet-Nederlanders en het geven van toestemming aan Nederlanders tot het aannemen van buitenlandse decoraties.
2.2 Sluiten van verdragen
Ingevolge artikel 58 van de Grondwet van 1815 had de Koning het recht verdragen te doen sluiten en te bekrachtigen, zij het met de verplichting daarvan aan de Staten-Generaal mededeling te doen. Voor verdragen inzake ruil of afstand van grondgebied was de goedkeuring van het parlement nodig. De bekrachtiging door de Koning vond plaats door middel van een plechtige oorkonde, waarin de gehele tekst van het verdrag was opgenomen. Voor andere overeenkomsten dan verdragen gold de goedkeuring bij wet niet: zij moesten wel zo spoedig mogelijk aan de Staten-Generaal worden meegedeeld.
Het voeren van de onderhandelingen over traktaten en overeenkomsten was een taak van Buitenlandse Zaken. Vaak gebeurde dat in nauw overleg met andere departementen. Bij bepaalde verdragen verleende Buitenlandse Zaken in hoofdzaak slechts diplomatieke tussenkomst: zo werden uitleveringsverdragen mede door Justitie behandeld.
2.3 Buitenlandse economische betrekkingen
De rol van Buitenlandse Zaken op dit beleidsterrein is niet altijd even groot geweest. In de beginjaren lag het zwaartepunt bij het ministerie van (Koophandel en) Koloniën en gedurende de gehele periode was de voor het handelsbeleid zo belangrijke heffing van rechten van in-, uit- en doorvoer een zorg van het ministerie van Financiën.
Met het oog op de behartiging van de belangen van de Nederlandse handel- en scheepvaart beschikte Buitenlandse Zaken in veel landen over consulaire agenten. .Tot ver in de 19de eeuw waren de meeste consuls onbezoldigde handelslieden, voor wie het consulaat een nevenactiviteit was. Er waren drie consulaire rangen: consul-generaal, consul en vice-consul; de twee eerste categorieën werden bij KB benoemd. Al in januari 1814 werd een regeling inzake hun taken vastgesteld, nadien gevolgd door diverse herzieningen.
Hun primaire taak was de bescherming van Nederlandse onderdanen, vooral hun belangen bij handel en scheepvaart: inklaring, aan- en afmonstering, het afgeven van zeebrieven, voorzieningen bij schipbreuk e.d. Zij moesten het departement periodiek informatie verschaffen, zoals halfjaarlijkse lijsten van Nederlandse schepen met gegevens over hun vracht en jaarlijkse verslagen over de economische situatie in het land van hun standplaats. De laatste categorie werd vanaf 1865 door het departement gepubliceerd, nadat eerder (vanaf 1849) samenvattingen waren verschenen in de Staatscourant. In landen waar Nederland diplomatiek niet vertegenwoordigd was, verzorgden de consuls-generaal tevens de politieke rapportage.
De meeste handelsverdragen kenden een summiere inhoud, veelal neerkomend op meestbegunstiging of behandeling op dezelfde voet als eigen onderdanen. Voor de handel op de koloniën moest Nederland vanaf 1855 vaak akkoord gaan met wederzijdse toelating van consuls.
2.4 Politiek-juridische aangelegenheden
In ruime zin was Buitenlandse Zaken belast met de behartiging van de belangen van Nederlandse staatsburgers in het buitenland en van vreemdelingen in Nederland. Over de rechten, status en bevoegdheden van wederzijdse staatsburgers waren met veel landen overeenkomsten gesloten. Daarin waren onder meer kwesties van nationaliteit en exterritorialiteit geregeld. In het laatste geval waren westerse onderdanen in vooral Aziatische en Noordafrikaanse landen onttrokken aan de plaatselijk rechtsinstellingen en kon hun zaak worden behandeld door de Nederlandse consul in het desbetreffende land.
Voorts had het departement de taak paspoorten af te geven. Een groot aantal Nederlandse consulaire posten had de bevoegdheid om ten aanzien van aldaar verblijvende Nederlanders registers van de Burgerlijke Stand aan te houden, notariële akten op te stellen en hulp te verschaffen aan rechterlijke autoriteiten. Het departement was belast met de afhandeling van nalatenschappen van in den vreemde overleden Nederlanders. Ten aanzien van de uitlevering van misdadigers en toelating en uitzetting van vreemdelingen, een taak die viel onder het ministerie van Justitie, diende Buitenlandse Zaken te letten op een juiste uitvoering van de verdragen en overeenkomsten.
Ten slotte had het departement bemoeienis met aangelegenheden van internationaal publiek- en internationaal privaatrechtelijke aard en juridische kwesties voortvloeiend uit verdragen, gesloten met vreemde mogendheden.
Geschiedenis van het archiefbeheer
De verwerving van het archief
Het archief is krachtens bepalingen van de Archiefwet overgebracht.
Inhoud en structuur van het archief
2.05
Ordening van het archief
Gegevens voor dit hoofdstuk zijn ontleend aan:
F.J.M. Otten, Gids voor de archieven van de ministeries en de Hoge Colleges van Staat 1813-1940 (Den Haag, Instituut voor Nederlandse Geschiedenis, 2004)
, pp. 197-207.
De inventaris maakt globaal onderscheid in a. chronologisch geordende stukken (het verbaalarchief) en b. op onderwerp geordende stukken (de buiten-verbaal gehouden bescheiden). De laatste categorie bevat veel belangrijke stukken en de onderzoeker doet er dan ook verstandig aan eerst na te gaan of daarin relevante stukken zitten, en dan pas onderzoek te doen in het verbaal.
Verbaalarchief
In meerderheid zijn de stukken geborgen in het chronologisch verbaal. Vanuit het oogpunt van archiefsystematiek en wijze van berging van de stukken zijn een drietal periodes te onderscheiden: 1813-1823, 1824-1862 en 1863-1870.
Jaren 1813-1823:
In deze periode fungeerden twee bureaus, maar alleen in de eerste jaren (1813-1816) leidde dat per bureau tot aparte series ingekomen stukken, minuten van uitgaande stukken en bijbehorende toegangen. Vanaf 1817 is deze scheiding ongedaan gemaakt: er kwam één serie ingekomen stukken en één serie minuten, die elk hun eigen, per jaar doorlopende nummering hebben. Voor in elk pak ligt een lijst van ontbrekende nummers (vaak van stukken die gingen deel uitmaken van dossiers).
Om de relatie tussen ingekomen stuk en bijbehorend uitgaand stuk te achterhalen, kunnen zowel de agenda's als de indices dienen: in de rechter kolommen van agenda en index wordt verwezen naar datum en nummer van de minuut. De indices missen in deze jaren vaak een aparte hoofdenlijst, maar de hoofden (rubrieken) zijn wel alfabetisch geordend. Als hoofd zijn naast onderwerpen ook instanties (bijvoorbeeld: Amerika, legatie) gebruikt. In de klappers is per letter eerst een lijstje van onderwerpen en geografische begrippen opgenomen, daarna volgen (niet lexicografisch) de persoonsnamen.
Jaren 1824-1862:
Vanaf begin 1824 werden ingekomen stukken en minuten samengevoegd in één serie, waarbij de minuut van het uitgaande stuk werd geborgen bij - en op ontvangstdatum en agendanummer van het ingekomen stuk. Voor in elk pak ligt (net als in 1813-1823) een lijst van ontbrekende stukken, terwijl nu per dag een dagagenda is bijgevoegd, die in de rechter kolom verwijst naar de pagina's van de index.
Die indices zijn nodig om het vervolg van een zaak te kunnen traceren. De meeste indices hebben voorin (beknopte) hoofdenlijsten. Grotere hoofden zoals `Koophandel en zeevaart' of `Militaire zaken' kregen een nadere verdeling in sub-rubrieken. Omdat veel stukken in de indices werden ingeschreven zowel op onderwerp als op afzender, werd in de rechter kolom vaak verwezen naar een pagina waarop het stuk een tweede maal was geregistreerd. De klappers zijn qua systematiek ongewijzigd gebleven ten opzichte van de jaren 1813-1823.
Naast dagagenda's, indices en klappers zijn er over de gehele periode 1813-1870 voor de correspondentie met de legaties ook zogenaamde accusatieboekjes bijgehouden, in feite een concordantie tussen datum en nummers van de afzenders en die in het verbaal van Buitenlandse Zaken.
Jaren 1863-1870:
Ook in deze jaren werd het agendastelsel toegepast (met de minuten geborgen bij - en op ontvangstdatum en nummer van het bijbehorende ingekomen stuk), maar de agendanummering per dag werd vervangen door een per jaar doorlopende nummering. Op de minuten staat wel een veelal latere datum van verzending vermeld, maar deze datum had dus geen invloed op de berging. In een later stadium ingekomen en uitgegane stukken over een zelfde zaak kregen een eigen (hoger) nummer en werden daar ook opgelegd: binnen het verbaal vond dus geen dossiervorming plaats. Wel werden in toenemende mate stukken buiten het verbaal gehouden en tot onderwerp-bundels gevormd.
Er zijn voor deze periode geen indices beschikbaar. De klappers op eigennamen verwijzen nu naar de agendanummers. In de agenda's zelf werd in de rechter kolom vermeld, of en zo ja op welke dag een afdoening (minuut) plaats vond op de ingekomen stukken.
Geheim verbaal (vanaf 1825):
Het verbaal bevatte aanvankelijk ook de geheime stukken, tot deze categorie in oktober 1825 een eigen serie ging vormen, waarvan in 1828 weer een serie zeer-geheime verbalen werd afgesplitst. De wijze van berging is conform het niet-geheime verbaal. De geheime stukken werden meestal in aparte agenda's ingeschreven, maar in de indices samen met de niet-geheime stukken opgenomen.
Op onderwerp geordende stukken
Naast het verbaalarchief zijn er de op onderwerp geordende stukken, die door de inventarisator zijn gerubriceerd. Deze rubrieken weerspiegelen de diverse taken:
organisatie en personeel van het departement en van de buitenlandse dienst, met onder meer een omvangrijke serie correspondentie inzake benoeming en ontslag van consulaire amtenaren
comptabele aangelegenheden, met registers van ordonnanties tot betaling, ontwerp-begrotingen, rekeningen
protocollaire aangelegenheden, met sub-rubrieken als: Koninklijk Huis, bekrachtiging van verdragen, verlenen en aannemen van onderscheidingen, en erkenning van diplomatieke en consulaire vertegenwoordigers
belangenbehartiging van Limburg (vanaf 1840) en Luxemburg (vanaf 1815) als leden van de Duitse Bond
betrekkingen met het buitenland, met sub-rubrieken als: algemeen, politiek-militaire zaken (waaronder grensverdragen), economische zaken (met veel stukken betreffende de onderhandelingen over verdragen van handel en scheepvaart), juridische aangelegenheden (onder meer uitlevering van misdadigers), scheepvaart (met name de Rijnvaart).
In de sub-rubriek `algemeen' van deze laatste rubriek (betrekkingen met het buitenland) zijn enkele belangrijke series ondergebracht. Allereerst de serie traktaten uit de jaren 1813-1870, voorzien van een eigen nummering 1-399 (voor de bijbehorende ratificaties zie paragraaf 3.4). Voorts de zogenaamde ochtendrapportage aan de Koning en de politieke rapportage van Nederlandse diplomatieke vertegenwoordigers in het buitenland. De ochtendrapporten zijn in feite agenda's waarmee politieke depêches aan de Koning werden aangeboden, met een `voorlopig voorstel' van de minister inzake de afdoening en een kolom waarin de `beslissing van den Koning' kon worden vermeld (ook na 1848 toen er voor de Koning aanzienlijk minder zelfstandig viel te beslissen). De serie politieke rapportage begint in 1853: voordien werden deze stukken opgelegd in het verbaal. De serie is primair op jaar en secundair op diplomatieke standplaats geordend. Opgemerkt zij, dat tot in de tweede helft van de 19de eeuw de correspondentie tussen het departement en de diplomatieke vertegenwoordigers in het Frans werd gevoerd.
Aanwijzingen voor de gebruiker
Openbaarheidsbeperkingen
Volledig openbaar.
Materiële beperkingen
Aanvraaginstructie
Openbare archiefstukken kunnen online worden aangevraagd en gereserveerd. U kunt dit ook via de terminals in de studiezaal van het Nationaal Archief doen. Om te kunnen reserveren dient u de volgende stappen te volgen:
U maakt een profiel aan op www.gahetna.nl, en logt vervolgens in
Via de archiefinventaris (alleen de beschrijvingen met rode nummers) selecteert u het gewenste archiefstuk door op de knop 'Reserveren' te klikken
In het volgende scherm geeft u aan op welke dag u het archiefstuk wilt inzien
Indien u zich bevindt in de studiezaal en een tafelnummer heeft ontvangen kunt u dit nummer vermelden. Als u geen tafelnummer heeft kunt u tafelnummer 777 laten staan
Vervolgens bevestigt u uw reservering door deze te versturen.
Verwant materiaal
Beschikbaarheid van kopieën
Bijlagen
Bijlage III Concordantie van oorspronkelijke dossiernummers naar huidige inventarisnummers
In de beschrijvingen van veel onderwerpsgewijs geordende stukken was tussen haakjes een verwijzing opgenomen naar "oud dossiernummer A ..." of "dossiernummer B ...". Deze aanduiding heeft betrekking op de nieuwe archiefordening die tussen 1860 en 1870 bij het ministerie is ingevoerd, waarbij twee belangrijke series werden gevormd: de A-dossiers (politieke zaken) en B-dossiers ("consulaire" zaken). De bescheiden ouder dan 1870 hebben aanvankelijk deel hiervan uitgemaakt (als retro-acta of regulier), maar zijn bij overdracht van het archief tot 1870 daarvan afgezonderd. De aanduiding is echter dermate waardevol voor het archiefonderzoek, dat hier een verwijzing van "dossier"-nummer naar inventarisnummer is opgenomen.
Concordantie A-dossiers en B-dossiers naar inventarisnummer
A 1 726, 727
A 2 717, 1773
A 3 1751, 3099
A 4 I 793
A 4 II 794
A 5 3101
A 6 711 - 714
A 7 709
A 8 3115, 3140
A 9 1748, 3100
A 10 1722, 3097, 3098
A 11 682, 1695 - 1704
A 11a 1705, 1706
A 11b 1719
A 12 1755, 3120
A 14 1707
A 15 705
A 16 1712
A 17 1713
A 18 1714
A 19 1715, 1716
A 20 1752, 3106
A 21 1718
A 22 1727 - 1731, 2987, 2989
A 23 I 1717
A 23 II 1720, 1721
A 24 1724 - 1726, 1930
A 24a 3266
A 25 1708
A 25a 1709 - 1711
A 26 1750, 3183
A 30 3007
A 31 3003
A 31a 3004
A 31b 3006
A 31c 3005
A 32 1749, 3009
A 33 3182
A 35 3110
A 38 1733, 1734, 3460
A 38 I 706
A 38 II 707
A 39 1723, 3008
A 40 723, 3131
A 41 3132
A 43 3177, 3461, 3495, 3499, 3500, 3516
A 44 3178
A 46 3108
A 47 1772, 3084 - 3090
A 51 3091 - 3094
A 53 3217
A 60 3133, 3134
A 61 3135
A 62 3171
A 63 700 - 704, 1746, 1747, 3096
A 66 3543
A 67 3112
A 68 3185
A 69 3186. 3187
A 70 3188
A 71 3189
A 73 3181
A 75 3082
A 77 3083
A 78 1754, 3104, 3105, 3109
A 79 710, 1753
A 82 3170
A 86 I 3462
A 86 II 3463
A 87 3184
A 88 3464
A 89 3483
A 91 3136
A 91 I 715
A 92 3169
A 92 II 1771
A 93 3465
A 94 708